臺灣臺中地方法院刑事判決
110年度交簡上字第203號
上  訴  人
即  被  告  賴世杰


上列上訴人即被告因過失傷害案件，不服本院臺中簡易庭110年
度中交簡字第1252號中華民國110年6月16日第一審刑事簡易判決
（聲請簡易判決處刑案號：110年度偵字第12414號），提起上訴
，本院判決如下：
    主    文
原判決撤銷。
賴世杰犯過失傷害罪，處拘役參拾日，如易科罰金，以新臺幣壹
仟元折算壹日。緩刑貳年。
    犯罪事實
一、賴世杰於民國109年8月12日上午8時21分前之不詳時間，將
    其所管領使用之車牌號碼000-0000號自用小客車，停放在臺
    中市○○區○○○路0段000號前，其原應注意設有禁止停車標線
    之車道，係禁止停車之路段，竟疏未注意及此，貿然將前開
    小客車停放於上開設有禁止停車之黃色標線車道內，適葉家
    孜騎乘車牌號碼000-000號普通重型機車，亦疏未注意車前狀
    況，沿臺中市太平區旱溪西路2段由北往南方向行駛至前開地
    點，不慎撞擊前開自用小客車，因而人車倒地，受有頭部2
    處撕裂傷（3公分、1.5公分）、雙下肢多處擦挫傷、雙手擦
    挫傷之傷害。又賴世杰於肇事後，在有偵查權限之公務員發
    覺其為犯罪行為人前，向據報前往處理之警員陳明自己係肇
    事者，自首而接受裁判。
二、案經葉家孜訴由臺中市政府警察局太平分局報告臺灣臺中地
    方檢察署檢察官偵查後聲請簡易判決處刑
    理    由
壹、證據能力部分：
    按刑事訴訟法第159條之5規定：「被告以外之人於審判外之
    陳述，雖不符前4條之規定，而經當事人於審判程序同意作
    為證據，法院審酌該言詞陳述或書面陳述作成時之情況，認
    為適當者，亦得為證據。當事人、代理人或辯護人於法院調
    查證據時，知有第159條第1項不得為證據之情形，而未於言
    詞辯論終結前聲明異議者，視為有前項之同意」，其立法意
    旨在於傳聞證據未經當事人之反對詰問予以核實，原則上先
    予排除，惟若當事人已放棄詰問或未聲明異議，基於證據資
    料愈豐富，愈有助於真實發現之理念，且強化言詞辯論原則
    ，法院自可承認該傳聞證據例外擁有證據能力。查本判決下
    列所引用未符合刑事訴訟法第159條之1至第159條之4規定之
    傳聞證據，業經本院當庭直接提示而為合法之調查，檢察官
    、被告賴世杰就該等證據之證據能力表示均沒有意見等語（
    見本審卷第49、77至79頁），本院審酌前開證據作成或取得
    之狀況，並無非法或不當取證之情事，且與待證事實具有關
    連性，認為以之作為證據應屬適當，揆諸上開規定，自均具
    有證據能力；又本判決下列所引用之其餘非供述證據，並無
    證據證明係實施刑事訴訟程序之公務員因違背法定程序所取
    得，依同法第158條之4規定之反面解釋，亦均具有證據能力
    。
貳、認定犯罪事實所憑之證據及理由：
一、上開犯罪事實，業據被告於警詢、偵訊、本院準備及審理程
    序時均坦承不諱（見偵卷第23至25、105至107頁、本審卷第
    49、76、80頁），核與告訴人葉家孜於警詢、偵訊時、證人
    徐政倫於警詢時證述之情節（見偵卷第27至33、105至107頁
    ）均大致相符，並有員警職務報告、告訴人中國醫藥大學附
    設醫院診斷證明書、臺中市政府警察局道路交通事故初步分
    析研判表、臺中市車輛行車事故鑑定委員會109年12月16日
    中市車鑑字第1090009691號函檢送鑑定意見書、道路交通事
    故現場圖、道路交通事故調查報告表(一)(二)、臺中市政府
    警察局道路交通事故補充資料表、現場及車損照片、車號查
    詢汽車車籍（ACE-9712）、車號查詢機車車籍（296-HRY）
    、證號查詢汽車駕駛人、證號查詢機車駕駛人（見偵卷第21
    、35至47、59、63至77、81至85頁）等在卷可稽。　　
二、綜上各節相互佐證，被告自白核與事實相符，應堪採信。本
    案事證明確，被告犯行堪以認定，應予依法論科。
參、論罪科刑
    核被告所為，係犯刑法第284條前段之過失傷害罪。又被告
    肇事後，在尚未經有偵查權之公務員發覺前，於員警據報前
    往處理時在場，並表明為肇事人，自首而接受裁判，有臺中
    市政府警察局道路交通事故肇事人自首情形紀錄表在卷可考
    （見偵卷第61頁），爰依刑法第62條前段規定，減輕其刑。
肆、撤銷改判之理由：
一、原審經審理結果，認為被告犯刑法第284條前段之過失傷害
    罪事證明確而予論罪科刑，固非無見。惟查：本案被告提起
    上訴後，嗣已與告訴人以新臺幣（下同）1萬5000元調解成
    立（見本審卷第53至60頁），賠償告訴人所受損害等情，又
    告訴人本案亦有疏未注意車前狀況、為本案事故之肇事主因
    之過失情形，有前開臺中市車輛行車事故鑑定委員會鑑定意
    見書在卷可考，審酌被告於本案交通事故為肇事次因，其本
    案犯罪情節、所生危害、惡性程度等情狀，尚屬輕微，且被
    告犯後始終能坦認犯行，而原審未及審酌被告於第二審程序
    中已與告訴人調解成立之犯後態度，就被告本案犯行宣告拘
    役50日之刑度，稍嫌過重，尚難謂允當。被告以原審判決量
    刑過重爲由，提起上訴，為有理由，自應由本院撤銷改判。
二、爰審酌被告之前科素行（參臺灣高等法院被告前案紀錄表）
    其有上述違規停車情形，導致告訴人因而受有頭部2處撕裂
    傷（3公分、1.5公分）、雙下肢多處擦挫傷、雙手擦挫傷等
　　等傷害，嗣已與告訴人調解成立，已盡力彌補告訴人所受損
    害等節；兼衡被告自述高職畢業之教育智識程度，為買賣中
    古機車業務，因為疫情關係這半年來收入不是很好，需負擔
    已退休、同住母親的生活費，每月房租約1萬元之生活狀況
    （見本審卷第81頁），並衡酌被告因本案事故致其亦受有負
    擔汽車維修費用損失（見本審卷第17至21頁）等一切情狀，
    量處如主文所示之刑，並諭知易科罰金之折算標準。
三、被告前未曾因故意犯罪受有期徒刑以上刑之宣告，有卷附臺
    灣高等法院被告前案紀錄表附卷可稽，其因一時疏失，致涉
    本案過失傷害犯行，惟審酌被告犯後始終能坦認犯行，並已
    與告訴人調解成立，業如上述，堪認被告已見悔意並盡力彌
    補損害，堪信被告經此偵審程序及刑之宣告，當知所警惕而
    無再犯之虞，本院綜合各情，認其所受刑之宣告以暫不執行
    為適當，爰依刑法第74條第1項第1款之規定宣告緩刑2年。
據上論斷，應依刑事訴訟法第455條之1第1項、第3項、第364條
、第369條第1項前段、第299條第1項前段，刑法第284條前段、
第62條前段、第41條第1項前段、第74條第1項第1款，刑法施行
法第1條之1第1項，判決如主文。
本案經檢察官陳信郎聲請簡易判決處刑，檢察官劉世豪到庭執行
職務。
中　　華　　民　　國　　111 　年　　2 　　月　　10　　日
             刑事第九庭    審判長法  官  陳培維
                                 法  官  鄭永彬
                                 法  官  陳怡珊
上正本證明與原本無異。
本件不得上訴。
                                 書記官  吳韻聆
中　　華　　民　　國　　111 　年　　2 　　月　　10　　日
附錄本案論罪科刑法條:
中華民國刑法第284條
因過失傷害人者，處1年以下有期徒刑、拘役或10萬元以下罰金
；致重傷者，處3年以下有期徒刑、拘役或30萬元以下罰金。